Minutes et répertoires du notaire Jean BERRUYER, 14 avril 1713 - 20 juillet 1743 (étude XIX)
Archives nationales
- Minutes de Jean BERRUYER, 1713 - 20 juillet 1743; MC/ET/XIX/608 - MC/ET/XIX/723
  - Minutes. 1738, juin - août, juin - août 1738; MC/ET/XIX/691
    - Gautier (Gabriel) maître plombier-fontainier rue des Juifs § Inventaire après le décès de .., 26 juillet 1738; MC/ET/XIX/691
      inventaire; Gautier, Gabriel
    - Leblanc (Jean), marchand orfèvre, à Paris § Compte d'exécution testamentaire, 28 juillet 1738; MC/ET/XIX/691
      testament; Leblanc, Jean
    - Rousselot (Antoine), maître peintre, à Paris § Compte d'exécution testamentaire, 28 juillet 1738; MC/ET/XIX/691
      Rousselot, Antoine
    - Varquain (Alexandre) marchand joaillier à Paris § Compte et décharge, 4 août 1738; MC/ET/XIX/691
      Varquain, Alexandre
    - Mouchelet (Philippe) ébéniste à la Salpêtrière § transaction de la veuve de -, 18 août 1738; MC/ET/XIX/691
      accord; Mouchelet, Philippe
    - Gautier (Gabriel) maître plombier - fontainier à Paris § Mariage de la veuve de .., 23 août 1738; MC/ET/XIX/691
    - Mouplé (Thomas) maître plombier fontainier rue Saint-Honoré § Mariage de .., 23 août 1738; MC/ET/XIX/691
      contrat de mariage; Mouplé, Thomas
  - Minutes. 1738, septembre - décembre, septembre - décembre 1738; MC/ET/XIX/692
    - Bedié (Henri) maître peintre [à l'Académie de Saint-Luc] rue du Verbois § Constitution au profit de la Veuve de .., 2 septembre 1738; MC/ET/XIX/692
      constitution de rente; Bedié, Henri
    - Dulac (Charles Antoine), maître peintre [à l'Académie de Saint-Luc], sur le pont Notre-Dame § Constitution, 2 septembre 1738; MC/ET/XIX/692
      constitution de rente; Dulac, Charles Antoine
    - Procuration. Antoine Fremont. Maître de danse. Rue des Barres., 5 septembre 1738; MC/ET/XIX/692
      procuration; Barres (rue des); Fremont, Antoine; danseur; enseignant
    - Chaumière (Jacques) maître coffretier rue de la Vieille Draperie § procuration, 22 septembre 1738; MC/ET/XIX/692
      procuration; Chaumière, Jacques
    - Bret (Silvain) maître maçon, entrepreneur de bâtiments rue de la Mortellerie § Transport rapporté, 30 septembre 1738; MC/ET/XIX/692
      Bret, Silvain
    - Coppin (Daniel), marchand orfèvre, quai des Orfèvres § Procuration, 30 septembre 1738; MC/ET/XIX/692
      procuration; Coppin, Daniel
    - Trebuchet (Etienne Laurent) maître Serrurier; rue de Cléry § procuration déposée, 8 octobre 1738; MC/ET/XIX/692
      procuration; Trebuchet, Etienne Laurent
    - Mariage de Bernard Rocquier et de Marie-Thérèse Moreau, auquel assiste Jean-Baptiste Martin, peintre ordinaire du roi, demeurant à l'hôtel des Gobelins, en qualité de procureur., 2 novembre 1738; MC/ET/XIX/692
      contrat de mariage; Gobelins (hôtel des); Martin, Jean-Baptiste; Moreau, Marie Thérèse; Rocquier, Bernard; peintre
    - Hallé (Antoine) maître serrurier Vieille rue du Temple § don mutuel, 6 décembre 1738; MC/ET/XIX/692
      donation; Hallé, Antoine
    - Boucomont (Michel) maître horloger à Paris § Consentement de la veuve de .., 20 décembre 1738; MC/ET/XIX/692
      Boucomont, Michel
    - Santigny (François) maître graveur rue Saint-Louis § bail., 21 décembre 1738; MC/ET/XIX/692
      bail; Santigny, François
    - Marion (Pierre) maître maçon, entrepreneur de bâtiments rue Saint-Antoine § transport, 22 décembre 1738; MC/ET/XIX/692
  - Minutes. 1739, janvier - avril, janvier - avril 1739; MC/ET/XIX/693
    - Fougereux (Jean) marchand faïencier; rue de la Tissanderie § apport de procuration, 20 janvier 1739; MC/ET/XIX/693
    - Morie (David) horloger rue de la Roquette § bail à .., 2 février 1739; MC/ET/XIX/693
      bail; Morie, David
    - Aubé (Germain) menuisier à Gagny près Chelles § Extrait de transport et certificat, 6 février 1739; MC/ET/XIX/693
      Aubé, Germain
    - Aubé (Thomas) menuisier à Gagny près Chelles § Extrait de transport et certificat, 6 février 1739; MC/ET/XIX/693
      Aubé, Thomas
    - Vincent (Julien) dit Laforest maçon, tailleur de pierres à Duretal § Quittance de la femme de .., 25 février 1739; MC/ET/XIX/693
      quittance; Vincent, Julien
    - Letellier Elie Jean Baptiste, maître menuisier, rue Payenne § Mariage de .., 12 mars 1739; MC/ET/XIX/693
      contrat de mariage; Letellier, Elie Jean Baptiste
    - Letellier Jean Baptiste, maître menuisier à Paris § Mariage du fils de feu .., 12 mars 1739; MC/ET/XIX/693
      contrat de mariage; Letellier, Jean Baptiste
    - Dusable (Pierre) entrepreneur de bâtiments du Roi rue des Ecouffes § testament de .., 24 mars 1739; MC/ET/XIX/693
      testament; Dusable, Pierre
    - Jacob (Michel), peintre, à l'Académie de Saint-Luc grande rue du faubourg Saint Antoine § Mariage de .., 2 avril 1739; MC/ET/XIX/693
      contrat de mariage; Jacob, Michel
    - Gaillard (Pierre Silvain) marchand et maître tapissier rue Saint-Antoine § Acceptation de congé, 20 avril 1739; MC/ET/XIX/693
      Gaillard, Pierre Silvain
    - Gambier (François) maître tourneur à Paris § Renonciation de la veuve de .. (au privilège de maître tourneur), 21 avril 1739; MC/ET/XIX/693
      Gambier, François
    - Hutin (Simon) maître ébéniste rue de la Calandre § Renonciation, 23 avril 1739; MC/ET/XIX/693
      Hutin, Simon
  - Minutes. 1739, mai - août, mai - août 1739; MC/ET/XIX/694
    - L'Huillier de la Tour (Nicolas) architecte rue des Grandvilliers § transport, 27 mai 1739; MC/ET/XIX/694
      L'Huillier de la Tour, Nicolas
    - Bureau (Jean) maçon Limousin rue de la Mortellerie § quittance, 14 juin 1739; MC/ET/XIX/694
    - Gaultier (Léon), maître peintre, rue Saint-Antoine § Donation, 28 juin 1739; MC/ET/XIX/694
      donation; Gaultier, Léon
    - Gaultier (Jacques), maître peintre, grande rue du Faubourg Saint-Jacques du Haut Pas § Donation, 28 juin 1739; MC/ET/XIX/694
      donation; Gaultier, Jacques
    - tapissier (apprentissage) § Contrat pour 6 ans, entre Nicolas Marchand, bourgeois de Paris, et Jacques Leclerc, maître et marchand tapissier, au profit de Louis Marchand, âgé de 14 ans, neveu de Nicolas. Logé, nourri, blanchi. Moyennant 400 livres., 1er juillet 1739; MC/ET/XIX/694
    - Leclerc (Jacques) maître et marchand tapissier rue des Quatre Fils § apprentissage, 1er juillet 1739; MC/ET/XIX/694
      contrat d'apprentissage; Leclerc, Jacques
    - Borniet (Pierre) maçon à Villemondé § quittance, 16 juillet 1739; MC/ET/XIX/694
      quittance; Borniet, Pierre
    - Collot (Antoine) menuisier à Troyes § Avis de parents déposé, 1er août 1739; MC/ET/XIX/694
      Collot, Antoine
    - Collot (Pierre) menuisier à Troyes § Avis de parents déposé, 1er août 1739; MC/ET/XIX/694
    - Collot (Jean) maître menuisier à Troyes § Avis de parents des enfants mineurs de feu .., 1er août 1739; MC/ET/XIX/694
      Collot, Jean
    - Pil (Jean-Baptiste), marchand orfèvre, rue de la Petite Savonnerie § Transport, 2 août 1739; MC/ET/XIX/694
      cession; Pil, Jean-Baptiste
    - Joulivet (Léonard) maçon rue de la Mortellerie § Mariage de .., 18 août 1739; MC/ET/XIX/694
      contrat de mariage; Joulivet, Léonard
    - Potofeux (Jean), maître peintre, rue de la Huchette § bail, 22 août 1739; MC/ET/XIX/694
      bail; Potofeux, Jean
    - Ruby (Louis) maître tapissier à Versailles § Vente d'une place au nouveau marché de Versailles, 31 août 1739; MC/ET/XIX/694
      acte de vente; Ruby, Louis
  - Minutes. 1739, septembre - décembre, septembre - décembre 1739; MC/ET/XIX/695
    - Dubois (Jean Baptiste) maître maçon, entrepreneur de bâtiments rue de la Cossonnerie § Mariage de la fille de .., 24 septembre 1739; MC/ET/XIX/695
      contrat de mariage; Dubois, Jean Baptiste
    - Bret (Silvain) maître maçon rue de la Mortellerie § Inventaire après le décès de .., 25 septembre 1739; MC/ET/XIX/695
      inventaire; Bret, Silvain
    - Bellin (Pierre Guillaume) horloger rue Saint-Antoine § Création de pension, 11 octobre 1739; MC/ET/XIX/695
      Bellin, Pierre Guillaume
    - Teinturier (Jean Nicolas) marchand joaillier rue Saint-Antoine § Certificat aux dires de .., 13 octobre 1739; MC/ET/XIX/695
      Teinturier, Jean Nicolas
    - Barbier (Claude) maître et marchand tapissier à Paris § Certificat du décès de .. et Procuration de la veuve de .., 13 octobre 1739; MC/ET/XIX/695
      procuration; Barbier, Claude
    - Trébuchet (Etienne Laurent) maître Serrurier; rue de Bercy § quittance, 16 octobre 1739; MC/ET/XIX/695
      quittance; Trébuchet, Etienne Laurent
    - Ecosse (Jean), marchand orfèvre, rue Saint-Louis, près Palais § Bail, 21 octobre 1739; MC/ET/XIX/695
      bail; Ecosse, Jean
    - Marion (Pierre) maître maçon, entrepreneur de bâtiments rue Saint-Antoine § obligation, 14 novembre 1739; MC/ET/XIX/695
      obligation; Marion, Pierre
    - Camus (Pierre) maçon à Champ près Chelles en qualité de curateur § Inventaire, 3 décembre 1739; MC/ET/XIX/695
      inventaire; Camus, Pierre
    - Plantier (Henri) marchand joaillier à Chaumont en Bassigny § quittance, 22 décembre 1739; MC/ET/XIX/695
      quittance; Plantier, Henri
  - Minutes. 1740, janvier - juin, janvier - juin 1740; MC/ET/XIX/696
    - Commarieu (Antoine Raymond) maître et marchand tapissier rue de Fourcy § Mariage de .., 17 janvier 1740; MC/ET/XIX/696
      contrat de mariage; Commarieu, Antoine Raymond
    - Leclerc (Jacques) maître et marchand tapissier rue des Quatre Fils § Mariage de la fille de .., 17 janvier 1740; MC/ET/XIX/696
    - Brandy (Pierre) dit Raymond, maître peintre, rue Saint-André-des-Arts § Mariage de la fille de .., 24 janvier 1740; MC/ET/XIX/696
      contrat de mariage; Brandy, Pierre
    - Marion (Pierre) maître maçon, entrepreneur de bâtiments et marchand limonadier rue Saint-Antoine § bail, 16 février 1740; MC/ET/XIX/696
    - Pallain (Georges), maître menuisier, rue Saint-Honoré § Mariage de la fille de feu .., 21 février 1740; MC/ET/XIX/696
      contrat de mariage; Pallain, Georges
    - Baré (Gilles) maître maçon rue des Marmousets § Consentement et mainlevée, 4 mars 1740; MC/ET/XIX/696
      Baré, Gilles
    - Aufrere (Jean) maître tabletier rue Planche Mibray § bail à la veuve de .., 6 mars 1740; MC/ET/XIX/696
      bail; Aufrere, Jean
    - Lebel (Toussaint) marchand tapissier rue de Geoffroy l'Asnier § Conventions, 7 mars 1740; MC/ET/XIX/696
      Lebel, Toussaint
    - Marion (Pierre) maître maçon, entrepreneur de bâtiments rue Saint-Antoine § bail, 13 mars 1740; MC/ET/XIX/696
    - Derond (Charles) maître horloger; rue du Pourtour Saint-Gervais § bail à .., 27 mars 1740; MC/ET/XIX/696
      bail; Derond, Charles
    - Leblanc (Jean), marchand orfèvre joaillier, rue du Pourtour Saint-Gervais § Bail, 27 mars 1740; MC/ET/XIX/696
    - Procuration concernant Pierre François Beaumont, graveur ordinaire de la ville de Paris., 29 mars 1740; MC/ET/XIX/696
      procuration; Beaumont, Pierre François; graveur
    - Soyée (Antoine), marchand orfèvre joaillier, sur le Pont au Change § Certificat aux décès de .., 21 avril 1740; MC/ET/XIX/696
      certificat; Soyée, Antoine
    - Lejeune (Louis Guillaume) marchand Cartier rue Saint-Antoine § bail, 3 mai 1740; MC/ET/XIX/696
      bail; Lejeune, Louis Guillaume
    - Berry (Blaise François) maître menuisier à l'Arsenal § Vente de 4 places, 20 mai 1740; MC/ET/XIX/696
      acte de vente; Berry, Blaise François
    - Convention entre Denis ALBERT, maître à danser, rue Popincourt, et Françoise BRUINE, sa femme, au sujet de leur séparation., 23 mai 1740; MC/ET/XIX/696
      convention; Albert, Denis; Bruine, Françoise; enseignant; danseur
    - Delafond (Isaac Etienne) maître maçon, entrepreneur de bâtiments Vieille rue du Temple § obligation et Vente - 2 juin 1740, 3 juin 1740; MC/ET/XIX/696
      acte de vente; obligation; Delafond, Isaac Etienne
    - Grosnier (Guillaume) éventailiste rue Saint-Denis § Partage de la succession de .., 7 juin 1740; MC/ET/XIX/696
      partage; Grosnier, Guillaume
    - Collié (Pierre) marchand orfèvre grande rue du fg. Saint-Laurent § transport de rente, 11 juin 1740; MC/ET/XIX/696
      transport de droits; Collié, Pierre
    - Foulon (Nicolas François) Sculpteur et ancien garde de M. le Gouverneur de Paris rue de Charenton § Inventaire après le décès de -, 18 juin 1740; MC/ET/XIX/696
      inventaire; Foulon, Nicolas François
    - Hatte (Louis) marchand tapissier privilégié du Roi paroisse Saint-Gervais en qualité d'exécuteur testamentaire. § Inventaire, 18 juin 1740; MC/ET/XIX/696
      inventaire; Hatte, Louis
    - Foulon (Jean) Sculpteur à Mans près Nancy § Inventaire après le décès de son frère, Nicolas François, sculpteur, 18 juin 1740; MC/ET/XIX/696
      inventaire; Foulon, Jean
    - Husson (Charles) Sculpteur en bois sur les fossés du Pont aux Choux en qualité d'héritier § Inventaire, 18 juin 1740; MC/ET/XIX/696
      inventaire; Husson, Charles
    - Petit (Jean) l'aîné maçon rue Nonnains-d'Hyères § transport de droits successifs, 29 juin 1740; MC/ET/XIX/696
      transport de droits; Petit, Jean
    - Petit (Jean) le jeune maçon rue Saint-Antoine § transport de droits successifs, 29 juin 1740; MC/ET/XIX/696
  - Minutes. 1740, juillet - décembre, juillet - décembre 1740; MC/ET/XIX/697
    - LENOIR (Etienne) Horloger. Pendule par .. § Inventaire après décès de la présidente Delisle .., 1er juillet 1740; MC/ET/XIX/697
      inventaire; Lenoir, Etienne
    - VOISIN (Charles) Horloger Pendule par .. § Inventaire après décès de la Presidente DELISLE., 1er juillet 1740; MC/ET/XIX/697
      inventaire; Voisin, Charles
    - GRIBELIN Horloger Paris § Pendule par ..; Inventaire après décès de BOUCHERAT (Louise) veuve de Pierre Louis Thomas DELISLE, 1er juillet 1740; MC/ET/XIX/697
    - Bail par François Trebuchet, maître graveur, demeurant au quai de l'Horloge., 21 août 1740; MC/ET/XIX/697
      bail; Horloge (quai de l'); Trébuchet, François; graveur
    - Mise en apprentissage du fils de Etienne Charpentier, maître graveur, demeurant grande rue Saint-Germain-l'Auxerrois., 28 août 1740; MC/ET/XIX/697
      contrat d'apprentissage; Saint-Germain-l'Auxerrois (rue); Charpentier, Etienne; graveur
    - Menuisier (apprentissage de) § Mise en .. par la veuve Charpentier (Etienne), de son fils Pierre Etienne, âgé de 15 ans, pour 6 ans chez Girardin (Louis), qui le loge, couche et nourrit, sans rien débourser de part ni d'autre, 28 août 1740; MC/ET/XIX/697
      contrat d'apprentissage; Charpentier, Etienne; Charpentier, Pierre Etienne; Girardin, Louis
    - GIRARDIN (Louis) Maître menuisier Rue Saint Pierre aux boeufs. § Mise en apprentissage chez .., 28 août 1740; MC/ET/XIX/697
      contrat d'apprentissage; Girardin, Louis
    - DIJON (Jean) Maître maçon entrepreneur de bâtiments grande rue Marivaux § Transport et mainlevée .., 12 septembre 1740; MC/ET/XIX/697
      Dijon, Jean
    - COMARIEU (Antoine Raymond) Maître et marchand tapissier Rue de Fourcy § Convention passée par .., 23 septembre 1740; MC/ET/XIX/697
      Comarieu, Antoine Raymond
    - LECLERC (Jacques) Maître et marchand Tapissier Rue des Quatre Fils § Convention passée par .., 23 septembre 1740; MC/ET/XIX/697
      Leclerc, Jacques
    - JACOB (Michel), Peintre de l'Académie de Saint-Luc, Rue des Petits Canaux § Donation par la veuve de .., 12 octobre 1740; MC/ET/XIX/697
      donation; Jacob, Michel
    - POUSSIN (Nicolas) Maître tapissier Rue de la Grande Tonnellerie § Quittance donnée par .., 14 octobre 1740; MC/ET/XIX/697
      quittance; Poussin, Nicolas
    - TAPISSIER (apprentissage de) § mise en .. de FARMIN (Simon) âgé de 23 ans chez GAILLARD (Pierre Silvain) qui le loge, nourri couche blanchi moyennant 300 livres, 16 octobre 1740; MC/ET/XIX/697
    - GAILLARD (Pierre Silvain) Maître tapissier Rue Saint-Antoine § Mise en apprentissage chez .., 16 octobre 1740; MC/ET/XIX/697
      contrat d'apprentissage; Gaillard, Pierre Silvain
    - TREBUCHET (Etienne Laurent) Maître Serrurier; Rue de Berry. § Mise en apprentissage chez .., 24 octobre 1740; MC/ET/XIX/697
      contrat d'apprentissage; Trebuchet, Etienne Laurent
    - SERRURIER (apprentissage de) § mise en .. de GOUJON (Jean François) âgé de 14 ans chez TREBUCHET (Laurent) qui le nourri, logé, blanchi moyennant 140 livres .., 24 octobre 1740; MC/ET/XIX/697
    - FORTIN (Jean Pierre) Ebéniste Rue de Versailles § Mariage de la fille de .., 25 décembre 1740; MC/ET/XIX/697
      contrat de mariage; Fortin, Jean Pierre
  - Minutes. 1741, janvier - avril, janvier - avril 1741; MC/ET/XIX/698
    - CHARDIN (Gilles) Maître Serrurier Rue de la Tascherie. § Compte et obligation .., 17 janvier 1741; MC/ET/XIX/698
      obligation; Chardin, Gilles
    - MORIN (Charles) Maître maçon entrepreneur de bâtiments § Mainlevée .., 20 février 1741; MC/ET/XIX/698
      Morin, Charles
    - PAULMIER (Nicolas Guillaume) Maître fondeur Rue des Gravilliers § Compte portant Constitution .., 24 février 1741; MC/ET/XIX/698
      constitution de rente; Paulmier, Nicolas Guillaume
    - LEFEBVRE (Charles) Doreur du roi Rue Saint-Antoine. § Compte et obligation .., 27 février 1741; MC/ET/XIX/698
      obligation; Lefebvre, Charles
    - HAMOCHE (Jean) Maître fondeur § Consentement et obligation .., 7 mars 1741; MC/ET/XIX/698
      obligation; Hamoche, Jean
    - PAULMIER (Nicolas Guillaume) Maître fondeur Rue des Gravilliers § Consentement et obligation .., 7 mars 1741; MC/ET/XIX/698
      obligation; Paulmier, Nicolas Guillaume
    - Obligation concernant Jacques Corbeil Rysbrack, maître peintre, demeurant rue Saint-Antoine., 19 mars 1741; MC/ET/XIX/698
      obligation; Saint-Antoine (rue); Rysbrack, Jacques Corneille (1685-1765); peintre
    - AUTRAY (François) Maître horloger quai Pelletier § Donation., 20 avril 1741; MC/ET/XIX/698
      donation; Autray, François
    - LE GRIX (Antoine) Maître fondeur Rue aux Fèvres § Mise en apprentissage chez .., 22 avril 1741; MC/ET/XIX/698
      contrat d'apprentissage; Le Grix, Antoine
    - FONDEUR (apprentissage de) § mise en - de RUINE (Antoine) âgé de 13 ans pour 5 ans chez LEGRIX (Antoine) que le loge couche, blanchi, sans donner débourser de part ni d'autre, 22 avril 1741; MC/ET/XIX/698
    - COCHET (Charles) Maître maçon Rue du Perche § mise en apprentissage par la veuve de .., 22 avril 1741; MC/ET/XIX/698
      contrat d'apprentissage; Cochet, Charles
    - BEDIÉ (Henry) Maître peintre Rue Aubry le boucher § Obligation et délégation par la veuve de .., 28 avril 1741; MC/ET/XIX/698
      obligation; Bedié, Henry
  - Minutes. 1741, mai - juillet, mai - juillet 1741; MC/ET/XIX/699
    - BREGET (Etienne) Architecte et maître maçon Rue de Bourbon § Quittance .., 16 octobre 1723; MC/ET/XIX/699
      quittance; Breget, Etienne
    - LEBRUN (Jean) Maître Serrurier § Certificat par .., 3 mai 1741; MC/ET/XIX/699
      Lebrun, Jean
    - GEOFFROY (Elie Maurice) Maître plombier fontainier § Certificat .., 3 mai 1741; MC/ET/XIX/699
      Geoffroy, Elie Maurice
    - GAILLARD (Pierre Silvain) Maître tapissier Rue Saint-Antoine § Bail à .., 28 juin 1741; MC/ET/XIX/699
    - Compromis concernant Pierre Varin, sculpteur ordinaire du roi., 26 juillet 1741; MC/ET/XIX/699
      accord; Varin, Pierre; sculpteur
  - Minutes. 1741, août - décembre, août - décembre 1741; MC/ET/XIX/700
    - LECLERC (Jacques) Marchand Tapissier Rue des Quatre Fils § Bail .., 1er septembre 1741; MC/ET/XIX/700
    - DEROND (Charles) Maître horloger-; Rue du pourtour Saint-Gervais § Mariage du fils de .., 1er octobre 1741; MC/ET/XIX/700
      contrat de mariage; Derond, Charles
    - DEROND (Charles) Maître horloger; Rue du Pourtour § Mariage de .., 1er octobre 1741; MC/ET/XIX/700
    - CHAIMBAULT (Jean Louis) Maçon entrepreneur de bâtiments Viry sur Orge § Transport .., 17 octobre 1741; MC/ET/XIX/700
      Chaimbault, Jean Louis
    - DESMAISONS (Robert) Maître maçon Rue Portefer. § Certificat .., 17 novembre 1741; MC/ET/XIX/700
      Desmaisons, Robert
    - Chauveau (Louis), maître peintre, pont Marie § Vente d'office .., 18 novembre 1741; MC/ET/XIX/700
      acte de vente; Chauveau, Louis
    - REGNAULT (Louis) Horloger Rue de la Roquette § Consentement .., 29 novembre 1741; MC/ET/XIX/700
      Regnault, Louis
    - LAUGAT (François) Maître menuisier Rue des Petits Carreaux § Titre nouvel .., 14 décembre 1741; MC/ET/XIX/700
      titre nouvel; Laugat, François
    - Petit (Robert), maître menuisier, rue de Cléry § Titre nouvel .., 14 décembre 1741; MC/ET/XIX/700
      titre nouvel; Petit, Robert
  - Minutes. 1742, janvier - juin, janvier - juin 1742; MC/ET/XIX/701
    - VERGNON (Jean) Maçon; Place Baudoyer § Vente de terre par .., 5 février 1742; MC/ET/XIX/701
      acte de vente; Vergnon, Jean
    - GOIGNY (Michel) Maçon Rue de la Vannerie § Vente de terre a .., 5 février 1742; MC/ET/XIX/701
      acte de vente; Goigny, Michel
    - BRUNETEAU (Charles) Maître maçon entrepreneur de bâtiments Versailles. § Convention., 5 avril 1742; MC/ET/XIX/701
      Bruneteau, Charles
    - Gastellier (Jean Médard), orfèvre, rue de la Mortellerie § Transaction .., 17 avril 1742; MC/ET/XIX/701
      accord; Gastellier, Jean Médard
    - LEVESQUE (Antoine) Horloger Rue et faubourg Saint-Antoine § Transport de droits successifs .., 16 mai 1742; MC/ET/XIX/701
      transport de droits; Levesque, Antoine
    - DUCRET (Pierre) Maître maçon Grande rue de Seine. § Compte et obligation .., 8 juin 1742; MC/ET/XIX/701
      obligation; Ducret, Pierre
  - Minutes. 1742, juillet - décembre, juillet - décembre 1742; MC/ET/XIX/702
    - REGNAULT (Louis) Horloger Rue de Naples § Consentement .., 25 août 1742; MC/ET/XIX/702
    - R egnault (Louis Marie), menuisier, Faubourg Saint-Laurent § Consentement et pourvoir .., 25 août 1742; MC/ET/XIX/702
      ratification; procuration; Regnault, Louis Marie
    - BOUILLON (François) Maître sculpteur Rue de la Roquette § Consentement et pourvoi .., 25 août 1742; MC/ET/XIX/702
      Bouillon, François
    - LEFEBVRE (Pierre Marie) Menuisier Rue du Beffroï § Consentement et pourvoi .., 25 août 1742; MC/ET/XIX/702
      Lefebvre, Pierre Marie
    - DEROND (Charles) Maître horloger. § Certificat de décès de .., 28 août 1742; MC/ET/XIX/702
    - Devis des ouvrages de maçonnerie pour la reconstruction d'une maison sise rue de la Cordonnerie., 6 septembre 1742; MC/ET/XIX/702
      devis; Cordonnerie (rue de la)
    - AUBRY (Claude) Maître serrurier; Rue de la Tissanderie § Marché de serrurerie passe par -, 6 septembre 1742; MC/ET/XIX/702
      marché; Aubry, Claude
    - HEMOND (Pierre Alexis) Maître menuisier Rue de la Tacherie § Marché passé par .., 6 septembre 1742; MC/ET/XIX/702
      marché; Hemond, Pierre Alexis
    - ROLLAND (Marin) Maître maçon Enclos de Lachenal paroisse Saint-Paul § Marché de reconstruction d'une maison passé par .. PLAN., 6 septembre 1742; MC/ET/XIX/702
      marché; Rolland, Marin
    - GASTIER (François) Maître fondeur § Présent au mariage CHATILLON - BEDIÉ, 16 septembre 1742; MC/ET/XIX/702
      contrat de mariage; Gastier, François
    - CHATILLON (Gabriel Zacharie) Fondeur Rue de la Juiverie § Mariage de .., 16 septembre 1742; MC/ET/XIX/702
      contrat de mariage; Chatillon, Gabriel Zacharie
    - HANARD (Agnau) Maître sculpteur Vieille rue du Temple § Convention passée par la veuve de .., 24 septembre 1742; MC/ET/XIX/702
      Hanard, Agnau
    - CHAPPET (Guillaume) Maître maçon Rue de la Mortellerie § Quittance et mainlevée., 28 septembre 1742; MC/ET/XIX/702
      quittance; Chappet, Guillaume
    - LEGRAND (Michel) Maître maçon § Quittance donné à .., 3 octobre 1742; MC/ET/XIX/702
      quittance; Legrand, Michel
    - LEGRAND (François) Maître serrurier Rue du Cimetière § Quittance .., 3 octobre 1742; MC/ET/XIX/702
      quittance; Legrand, François
    - DUFOREST (Philippe) Maître menuisier Rue de la Croix § quittance .., 3 octobre 1742; MC/ET/XIX/702
      quittance; Duforest, Philippe
    - DESBOVE (Jean) Maître Serrurier; Rue de Nevers § Vente d'ustensiles et bail .., 25 octobre 1742; MC/ET/XIX/702
      acte de vente; bail; Desbove, Jean